臺灣新北地方法院刑事判決
                                   111年度審易字第1705號
公  訴  人  臺灣新北地方檢察署檢察官
被      告  李秉澤




上列被告因詐欺案件，經檢察官提起公訴（111年度調偵緝字第1
29號），被告於準備程序中就被訴事實為有罪之陳述，經告知簡
式審判程序之旨，並聽取當事人之意見後，本院合議庭裁定由受
命法官獨任進行簡式審判程序審理，判決如下：
    主  文
李秉澤犯詐欺取財罪，處有期徒刑伍月，如易科罰金，以新臺幣
壹仟元折算壹日。
未扣案之犯罪所得新臺幣拾捌萬元沒收，於全部或一部不能沒收
或不宜執行沒收時，追徵其價額。
    事  實
一、李秉澤意圖為自己不法之所有，基於詐欺取財之犯意，於民
    國109年12月17日某時許，在新北市○○區○○○道0段00號之「
    祥發汽材行」內，向邱順嬌佯稱可將其舊車以新臺幣（下同
    ）17萬元售出，再補貼3萬元，即可代購其他優質二手車，
    且可於110年1月28日完成二手車交付，致邱順嬌陷於錯誤，
    於109年12月17日至110年1月28日間某日時，交付上開舊車
    ，並經李秉澤轉手出售得款17萬元，邱順嬌再另行給付補貼
    款中之1萬元予李秉澤收受，待如期交付新購置之二手車後
    ，再給付餘款2萬元（原起訴書誤載邱順嬌已給付3萬元，應
    予更正）。嗣李秉澤收受上開舊車出售款17萬元及邱順嬌另
    行交付之補貼款1萬元後，未於約定期日交付新購置之二手
    車，復未退還上開已收受之款項，屢經邱順嬌催討未果，始
    悉受騙。
二、案經邱順嬌訴由臺灣新北地方檢察署，並經該署檢察官偵查
    起訴。
    理  由
一、訊據被告李秉澤對於上揭犯行坦承不諱，核與告訴人邱順嬌
    於偵查中之指述情節相符，並有被告與告訴人間之通訊軟體
    對話紀錄擷取照片1份在卷可稽，被告之自白與事實相符，
    本件事證明確，被告犯行堪以認定，應依法論科。
二、論罪科刑：
  ㈠核被告所為，係犯刑法第339條第1項之詐欺取財罪。
  ㈡刑之加重事由：
　　被告前於103年間因詐欺案件，經本院以104年度易字第655
    號判決處有期徒刑6月、3月，應執行有期徒刑8月確定，於1
    08年5月3日易科罰金執行完畢，為被告所不爭執，並經檢察
    官於本院審理時主張被告構成累犯暨請求加重其刑，復有檢
    察官提出之刑案資料查註紀錄表、臺灣新北地方檢察署104
    年度偵緝字第303、304號起訴書在卷可參，核與卷附臺灣高
    等法院被告前案紀錄表、在監在押全國紀錄表相符，是被告
    於有期徒刑執行完畢後5年內，故意再犯本案有期徒刑以上
    之罪，符合刑法第47條第1項之累犯要件。又依司法院釋字
    第775號解釋意旨，審酌被告構成累犯前案紀錄之罪質種類
    與本案犯罪情節均為詐欺犯行，且衡酌該等前案紀錄之罪名
    輕重、犯罪次數、徒刑執行完畢之態樣、時期，皆足認被告
    先前刑之執行不足以發揮警告作用，堪認其對於刑罰之反應
    力薄弱，佐以其所犯本案之罪，加重最低本刑，亦無致個案
    過苛或不符罪刑相當原則，故依刑法第47條第1項規定，加
    重其刑（依司法院刑事裁判簡化通俗化原則，刑事判決主文
    得不記載累犯或其他刑法總則加重、減輕事由）。
  ㈢爰審酌被告不思循正當途徑獲取所需，竟佯稱車輛中古買賣
    ，換購優質二手車為藉口，致告訴人誤信為真而受有財產上
    之損害，所為殊值非難，惟念其犯後已坦承犯行，非無悔意
    ，兼衡其素行（不含前項累犯前科紀錄）、犯罪之動機、目
    的、手段、所得財物數額，暨自陳國小畢業之智識程度、目
    前為臨時工、月收入約2至3萬元，尚有配偶、子女需扶養之
    家庭生活狀況，再參酌被告雖稱有還款意願及還款計畫，惟
    迄今尚未能與告訴人達成和解，復未檢具相關賠償損害之單
    據供本院審酌等一切情狀，量處如主文所示之刑，以資懲儆
    ，並諭知易科罰金之折算標準。
三、按犯罪所得，屬於犯罪行為人者，沒收之；前2項之沒收，
    於全部或一部不能沒收或不宜執行沒收時，追徵其價額，刑
    法第38條之1第1項前段、第3項分別定有明文。查被告取得
    告訴人舊車出售之價款17萬元及購置二手車補貼款中之1萬
    元，合計18萬元，屬其犯罪所得，未據扣案，亦未向告訴人
    賠償損失，復無刑法第38條之2第2項所定過苛之虞、欠缺刑
    法上之重要性、犯罪所得價值低微或為維持受宣告人生活條
    件之必要等情形，為避免被告坐享犯罪所得，爰依刑法第38
    條之1第1項前段及第3項之規定宣告沒收，並於全部或一部
    不能沒收或不宜執行沒收時，追徵其價額。有關上開告訴人
    遭受詐欺之數額，業據告訴人於偵查中指稱明確，且為被告
    所是認，起訴書誤載犯罪所得為20萬元，容有未恰，應予更
    正，併予指明。
據上論斷，應依刑事訴訟法第273條之1第1項、第299條第1項前
段，刑法第339條第1項、第47條第1項、第41條第1項前段、第38
條之1第1項前段、第3項，刑法施行法第1條之1第1項，判決如主
文。
本案經檢察官吳姿函偵查起訴，檢察官高智美到庭執行職務。
中　　華　　民　　國　　111 　年　　10　　月　　13　　日
                  刑事第二十五庭  法  官  王綽光
上列正本證明與原本無異。　　　　　　　　　
如不服本判決，應於判決送達後20日內敘明上訴理由，向本院提
出上訴狀 (應附繕本) ，上訴於臺灣高等法院。其未敘述上訴理
由者，應於上訴期間屆滿後20日內向本院補提理由書「切勿逕送
上級法院」。
                                  書記官  張家瑋
中　　華　　民　　國　　111 　年　　10　　月　　18　　日
附錄本案論罪科刑法條全文：
中華民國刑法第339條
意圖為自己或第三人不法之所有，以詐術使人將本人或第三人之
物交付者，處5年以下有期徒刑、拘役或科或併科50萬元以下罰
金。
以前項方法得財產上不法之利益或使第三人得之者，亦同。
前二項之未遂犯罰之。